臺灣新北地方法院刑事判決
                                      110年度易字第297號
                                      110年度易字第693號
                                      111年度易字第158號
公  訴  人  臺灣新北地方檢察署檢察官
被      告  魏銘和



                    （現於法務部○○○○○○○執行，暫寄押於該署臺北監獄臺北分監）
            黃淑芬


                    （現於法務部○○○○○○○○○執行，暫寄押於該署臺北女子分監）
            姜伯瑞



上列被告因竊盜等案件，經檢察官提起公訴（109年度偵字第376
08號、第43046號、第43260號、第43544號、第43697號、110年
度偵字第407號，下合稱甲案），及追加起訴（109年度偵字第27
306號《下稱乙案》、110年度偵字11037號《下稱丙案》），本院判
決如下：
    主  文
魏銘和犯如附表編號二至十所示之罪，各處如附表編號二至十主
文欄所示之刑及沒收。附表編號二至三、五、七至九所宣告之刑
，應執行有期徒刑壹年肆月，如易科罰金，以新臺幣壹仟元折算
壹日。附表編號四、六、十所宣告之刑，應執行有期徒刑壹年拾
壹月。被訴附表編號一部分，免訴。
黃淑芬犯如附表編號一至五、七至八所示之罪，各處如附表編號
一至五、七至八主文欄所示之刑及沒收。附表編號一至三、五、
七至八所宣告之刑，應執行有期徒刑壹年，如易科罰金，以新臺
幣壹仟元折算壹日。被訴附表編號六部分，無罪。
姜伯瑞犯如附表編號九、十所示之罪，各處如附表編號九、十主
文欄所示之刑。應執行有期徒刑柒月，如易科罰金，以新臺幣壹
仟元折算壹日。
　　事  實
一、魏銘和與黃淑芬前為男、女朋友關係，其等分別為下列犯行
    ：
㈠、黃淑芬、魏銘和(魏銘和所涉此部分犯行，業經本院以110年
    度易字第122號判決有罪確定，詳下免訴部分)於民國109年5
    月8日晚間7時許（起訴書誤載為同年5月9日7時30分許），
    共同意圖為自己不法之所有，基於竊盜之犯意聯絡，一同至
    新北市○○區○○路000號前，由黃淑芬把風，由魏銘和持自備
    鑰匙（未扣案），竊取陳盈如所有，停放在該處之車牌號碼
    000-0000號普通重型機車(價值新臺幣《下同》4萬元)，得手
    後，供作平日交通代步工具。嗣經警於109年5月9日晚間7時
    許，於新北市○○區○○路000號前尋獲該機車(已發還)，並採
    集機車上指紋，經鑑定與黃淑芬指紋特徵相符，始循線查悉
    上情（乙案起訴書犯罪事實）。
㈡、魏銘和、黃淑芬於109年7月16日凌晨0時20分，共同意圖為自
    己不法之所有，基於竊盜之犯意聯絡，一起騎乘黃淑芬前向
    友人借得之車牌號碼000-000重型機車（光陽牌，車身號碼
    ：RFBSJ25KAAB120811，下稱A車）至新北市○○區○○路00號前
    ，由黃淑芬把風，由魏銘和以不詳方式，竊取鄭明仁所有之
    車牌號碼000-0000號普通重型機車之車牌（起訴書誤載為竊
    取機車，業經檢察官以補充理由書更正），並將上揭竊得之
    車牌懸掛於A車車身，共同騎乘A車離去現場（車牌迄今未尋
    獲）（甲案起訴書犯罪事實一㈢前半段）。
㈢、魏銘和、黃淑芬竊取上揭㈡之MGB-1221號機車車牌得手後，旋
    於109年7月16日凌晨1時30分許，共同意圖為自己不法之所
    有，基於竊盜之犯意聯絡，一起騎乘A車（懸掛竊得之MGB-1
    221號車牌），至新北市○○區○○路00號黃百吉所經營之娃娃
    機店內，由黃淑芬把風，由魏銘和持自備工具（無證據證明
    係客觀上足以危害人之生命、身體、安全之兇器），破壞店
    內兌幣機（毀損部分未據告訴），竊取機內現金5,000元，
    得手後，再共同騎乘該車輛逃逸（甲案起訴書犯罪事實一㈢
    後半段）。
㈣、魏銘和、黃淑芬於109年8月1日上午7時45分許，共同意圖為
    自己不法之所有，基於攜帶兇器竊盜、毀損之犯意聯絡，一
    同騎乘未懸掛車牌之A車至新北市○○區○○路0段00號手機瘋貿
    易有限公司娃娃機店前，於店門口短暫停留交談，黃淑芬即
    騎乘A車至附近某處接應把風，由魏銘和攜工具包進入店內
    ，接續持客觀上足以危害他人生命、身體之安全而具有危險
    性之一字起子、工具鉗等兇器（起訴書略載為持自備工具，
    應予更正），破壞店內兌幣機之鎖頭致令不堪使用，而竊取
    機內現金5,000元，得手後，由黃淑芬到場接應，共同騎乘
    未懸掛車牌之A車離開現場，嗣並將A車藏匿於新北市板橋區
    中山1段50巷旁之防火巷內，再步行離去。嗣經警據報後，
    調閱監視器畫面，而於109年8月2日上午4時44分，埋伏於上
    址A車停放處，因而查獲前來取車之黃淑芬與另案遭通緝之
    魏銘和，並當場扣得魏銘和所有，供犯罪所用之一字起子、
    工具鉗各1把，與本案無關之黑色、白色手套各一副（甲案
    起訴書犯罪事實一㈣）。
㈤、魏銘和、黃淑芬於109年8月3日上午10時57分至11時3分期間
    內某時（起訴書誤載為11時許），共同意圖為自己不法之所
    有，基於竊盜之犯意聯絡，共同騎乘A車（懸掛原車牌000-0
    00）至新北市○○區○○路0號前，由黃淑芬把風，由魏銘和以
    不詳方式，竊取林金輝之車牌號碼000-000號普通重型機車
    車牌，得手後，再將此車牌替換裝在A車上（起訴書誤載為
    換裝在不知情之蔡緗縈所有之車牌號碼之MAH-2323號普重機
    車上，應予更正)，魏銘和嗣即與黃淑芬共乘懸掛著竊得之5
    70-GCB號車牌之A車於路上行駛，於同日上午11時28分許，
    其等騎至新北市○○區○○路000號蔡銘璋經營之夾娃娃機店前
    ，魏銘和下車，黃淑芬則1人騎車離去（車牌迄今未尋獲）
    （甲案起訴書犯罪事實一㈤前半段）。
㈥、魏銘和嗣即於109年8月3日上午11時46分許，基於攜帶兇器竊
    盜之犯意，在新北市○○區○○路000號蔡銘璋經營之夾娃娃機
    店，持客觀上足以危害他人生命、身體之安全而具有危險性
    之老虎鉗、螺絲起子等兇具（未扣案，起訴書略載為持自備
    工具，應予更正），破壞店內兌幣機（毀損部分未據告訴）
    ，竊取機內現金10,000元得手（甲案起訴書犯罪事實一㈤後
    半段）。
㈦、魏銘和、黃淑芬共同意圖為自己不法之所有，基於竊盜之犯
    意聯絡，於109年8月13日上午5時13分許前某時（起訴書誤
    載為當日0時許），先在新北市永和區中山路1段與和平街交
    岔路口，由黃淑芬把風，由魏銘和以不詳方式，竊取蒲雲梅
    之車牌號碼000-000號普通重型機車(價值2萬元)得手（甲案
    起訴書犯罪事實一㈥前半段）。
㈧、魏銘和、黃淑芬於竊得上揭㈦所示之機車後，旋共同意圖為自
    己不法之所有，基於竊盜、毀損之犯意聯絡，於109年8月13
    日上午5時21分許，共同騎乘該機車至董謦語所經營之新北
    市○○區○○路00號抓娃星球店，由黃淑芬在外把風，由魏銘和
    持自備工具（無證據證明係客觀上足以危害人之生命、身體
    、安全之兇器），破壞店內兌幣機之鎖頭致令不堪使用，竊
    取機內現金5,000元，得手後，再騎該車輛逃逸，嗣將該機
    車棄於新北市○○區○○路000巷00號前、黃淑芬所配戴之安全
    帽則棄置於同路段290巷2弄27號旁，再共同騎乘黃淑芬向和
    運行動服務股份有限公司（下稱和運公司）透過I-Rent服務
    所承租之車牌號碼000-0000號普通重型機車離開。嗣經警於
    109年8月13日下午1時30分在上址尋獲其等所棄置之JB7-703
    號重型機車(已發還)及安全帽，並經採集該安全帽擋風罩上
    之指紋，經鑑定與黃淑芬指紋特徵相符，且調閱沿途監視器
    畫面及向和運公司調閱租車資料，而循線查獲上情（甲案起
    訴書犯罪事實一㈥後半段）。
二、魏銘和、姜伯瑞為朋友關係，其等共同意圖為自己不法之所
    有，而為下列行為：
㈠、於109年4月21日上午4時14分許，魏銘和搭乘計程車前往新北
    市板橋區館前西路213巷口，與姜伯瑞會合後，共同前往位
    於館前西路213巷內之佳朋樂居旅社，嗣其等二人於同日上
    午4時22分自旅館步出（起訴書誤載為當日13時30分許），
    即共同基於竊盜之犯意聯絡，由魏銘和步行至館前西路213
    巷22號前，以不詳方式，竊取范振勇所管領使用之車牌號碼
    000-000號普通重型機車車牌（登記名義人為其子范舜翔）
    ，姜伯瑞則留於旅社門口把風接應，嗣魏銘和竊得該機車車
    牌後，旋將此車牌替換裝在姜伯瑞所有、停放於上開旅社門
    口之之車牌號碼000-0000號普重機車上（該失竊車牌迄今未
    尋獲）（甲案起訴書犯罪事實一㈡）。
㈡、魏銘和、姜伯瑞竊得上揭P7Q-678號之機車車牌後，即基於攜
    帶兇器竊盜之犯意聯絡，由姜伯瑞騎乘其所有上開機車（懸
    掛竊得之P7Q-678車牌）搭載魏銘和，於同日上午4時57分許
    ，其等抵達新北市○○區○○路000號林明政所經營之娃娃機商
    店，由姜伯瑞在店外把風、魏銘和持客觀上足以危害他人生
    命、身體之安全而具有危險性之凶器即螺絲起子1支（未扣
    案），撬開店內兌幣機（毀損部分未據告訴），竊取現金25
    ,000元得逞，再由姜伯瑞騎乘上揭機車搭載魏銘和逃逸，嗣
    並於同日上午5時50分許，至新北市新莊區利濟橫移門下方
    停車場，將竊得之機車車牌卸下，改掛上原車牌號碼000-00
    00號車牌以掩飾行蹤，嗣警據報後，調閱沿途監視器畫面，
    而循線查獲上情（丙案起訴書犯罪事實）。
三、案經手機瘋貿易有限公司告訴代理人林獻堂訴由新北市政府
    警察局板橋分局、黃百吉訴由新北市警察局中和分局、董謦
    語訴由新北市政府警察局永和分局、林明政訴由新北市政府
    警察局新莊分局等報告臺灣新北地方法院檢察署檢察官，及
    該署檢察官簽分後偵查起訴。
    理  由
壹、有罪部分
一、證據能力：
　　按被告以外之人於審判外之言詞或書面陳述，除法律有規定
    者外，不得作為證據，刑事訴訟法第159條第1項固有明定。
    惟按被告以外之人於審判外之陳述，雖不符同法第159條之1
    至第159條之4之規定，而經當事人於審判程序同意作為證據
    ，法院審酌該言詞陳述或書面陳述作成時之情況，認為適當
    者，亦得為證據；當事人、代理人或辯護人於法院調查證據
    時，知有同法第159條第1項不得為證據之情形，而未於言詞
    辯論終結前聲明異議者，視為有前項之同意，同法第159條
    之5定有明文。查本案認定事實所引用之卷證資料，屬於傳
    聞之供述部分，被告魏銘和、黃淑芬、姜伯瑞及檢察官於本
    院準備期日均未爭執其證據能力（本院易字第297號卷一第2
    82頁、易字第158號卷第147、163頁），且迄至本院言詞辯
    論終結前，復均未主張有刑事訴訟法第159條第1項不得為證
    據之情形，本院審酌上開證據資料製作時之情況，並無違法
    不當及證明力明顯過低之情況，亦認為以之做為證據應屬適
    當，認上揭證據資料依刑事訴訟法第159條之5第2項規定均
    有證據能力。至本案認定事實所引用之非供述證據部分，並
    無證據證明係公務員違背法定程序所取得，被告3人及檢察
    官於本院審判期日復皆不爭執其證據能力，依刑事訴訟法第
    158條之4反面解釋，均得為證據。
二、認定犯罪事實所憑之證據及理由：
㈠、被告之供述及辯解：
  ⒈訊據被告魏銘和固坦承有如事實欄一㈣所示之攜帶兇器竊盜之
    犯行，及坦承曾騎乘被告黃淑芬向他人借得之車牌號碼000-
    000號機車（即A車），並曾於109年8月4日0時30分騎乘A車
    為警臨檢之事實，惟矢口否認有事實欄一㈡~㈢、㈤~㈧、事實欄
    二㈠、㈡之犯行，辯稱：A車並不是只有我和被告黃淑芬在使
    用，有時是別人在用，不是監視器拍到一男一女就是我和被
    告黃淑芬所犯，事實欄一㈡~㈢部分，監視器畫面不清晰；又
    事實欄二部分，卷內監視器照片顯示被告姜伯瑞後座所搭載
    之人著短褲、小腿上無刺青，但我的小腿有刺青，可證明該
    人不是我；被告姜伯瑞和我有債務糾紛，且其於法院審理時
    證稱：我拔了車牌後，他載我去友人家，但監視器顯示他拔
    了車牌後去犯案，可見其證詞不可採信；就事實欄一㈣部分
    並辯稱：當時我騙被告黃淑芬我是該店的台主，要被告黃淑
    芬在外面等我，故她並不知情，也沒有把風云云。
  ⒉訊據被告黃淑芬固坦承有為事實欄一㈠~㈢、㈦~㈧所示犯行，及
    坦承曾向他人借得A車後交由被告魏銘和騎乘之事實，惟矢
    口否認有事實欄一㈣、㈤之犯行，辯稱：我完全不知情，就事
    實欄一㈣部分，我有和被告魏銘和一起到手機瘋娃娃機店前
    ，但後來我就走了，之後好像是被告魏銘和打電話給我，我
    又回去那邊載他（本院易字第297卷二第30頁），後又改稱
    ：我不知道是不是我去接被告魏銘和，太久了，我忘了云云
    （本院易字第297卷二第212頁）；就事實欄一㈤部分辯稱：
    我否認這件，之前承認有偷車牌，是因為我案件太多了云云
    。
  ⒊訊據被告姜伯瑞就其有為事實欄二㈠、㈡所示犯行均坦承不諱
    。
㈡、認定被告黃淑芬有為事實欄一㈠之犯行之理由：
    被告黃淑芬有為事實欄一㈠之犯行，除據被告黃淑芬坦承不
    諱，核與被害人陳盈如於警詢時之證述相符（偵27306卷第1
    1-17頁），並有新北市政府警察局車輛尋獲電腦輸入單、新
    北市政府警察局中和分局刑案現場勘察報告暨所檢附之現場
    採證照片、勘察採證同意書、證物清單、刑事案件證物採驗
    紀錄表、内政部警政署刑事警察局109年5月26日刑紋字第10
    90054843號鑑定書（偵27306卷第27頁、第43-60頁）各1份
    在卷可佐，足認被告黃淑芬之自白與事實相符，可以採信，
    此部分之事實，自堪認定屬實。
㈢、認定被告魏銘和、黃淑芬有為事實欄一㈡~㈢犯行之理由：
  ⒈被告黃淑芬有為事實欄一㈡、㈢之犯行，除據被告黃淑芬坦承
    不諱，核與被害人鄭明仁、告訴人黃百吉於警詢時之指訴相
    符（偵43544卷第27-34頁、第35-37頁），並有新北市政府
    警察局中和分局景安派出所員警職務報告、車輛協尋電腦輸
    入單、監視器光碟及翻拍畫面、A車之車輛詳細資料表（偵4
    3544卷第39-40頁、第43頁、第45-54頁、第55頁）、本院勘
    驗筆錄暨附件（本院易字第297號卷二第7頁、第60-65頁）
    各1份在卷可佐，足認被告黃淑芬之自白與事實相符，可以
    採信。
　⒉被告魏銘和固否認此部分犯行，惟觀諸卷附監視器光碟及翻
    拍畫面所示：本案事實欄一㈡~㈢之行為人係一男子與被告黃
    淑芬，本係騎乘057-KCB號（即A車），嗣竊得MGB-1221號車
    牌懸掛於A車上後，再共乘A車至事實欄一㈢所示地點，由男
    子下手行竊兌幣機內財物，被告黃淑芬則在場把風接應，俟
    男子行竊得手，旋即騎上被告黃淑芬已發動好的A車，共乘
    離去現場，有監視器光碟及翻拍畫面（偵43544卷第45至54
    頁）、本院勘驗筆錄暨附件（本院易字第297號卷二第7頁、
    第60-65頁）各1份在卷可佐。
　⒊證人即同案被告黃淑芬於109年11月2日警詢時供稱：057-KCB
    號（即A車）普通重型機車是我與魏銘和平常使用之交通工
    具，（警方提示卷附109年7月15日晚間11時30分許，騎乘05
    7-KCB號普通重型機車出現在新北市中和區信義街，及109年
    7月16日0時34分，騎乘懸掛MGB-1221號機車車牌之普通重型
    機車出現在新北市○○區○○街00號前之監視器照片）騎車的男
    子都是魏銘和；後座的女子都是我本人；懸掛MGB-1221號車
    牌之普通重型機車，其原車牌號碼為000-000號，MGB-1221
    號車牌是魏銘和於109年7月16日0時20分許，在新北市○○區○
    ○路00號偷的；是魏銘和提議竊取該車牌，我不知道他使用
    何工具竊取，我當時只是在騎樓地外面負責把風，我有共同
    竊取，動手行竊車牌的是魏銘和，魏銘和有將所竊得MGB-12
    21號車牌1面懸掛於057-KCB號普通重型機車，是為了犯案時
    逃避警方查緝；我與魏銘和共同騎乘懸掛MGB-1221號車牌之
    普重機尋找準備偷娃娃機内的兌幣機目標，後來有在位於新
    北市○○區○○路00號娃娃機店竊取該店内兌幣機内之錢財。是
    魏銘和提議前往竊取，由魏銘和進入破壞兌幣機行竊，我在
    門口把風，我不清楚竊得多少錢，我一毛錢都沒分到，都是
    魏銘和拿去作為日常開銷，都花光了。我只看到他帶1 包裝
    工具的包包進入店内，當時我並不知道是什麼器具；上述兩
    件竊案是均為我與魏明和共同犯案，我只是負責把風，所竊
    取MGB-1221號普重機車牌1 面被魏銘和丟棄，我不知道丟在
    何處等語（偵43544卷第15-25頁），已明確指證被告魏銘和
    即係與其共犯事實欄一㈡~㈢犯行之男子，酌以被告黃淑芬與
    被告魏銘和2人前為男、女朋友關係，迄至二人因案遭收押
    前，均無何仇恨、糾紛，此據被告黃淑芬於本院審理時證述
    在卷（本院易字第297號卷二第39頁、第43頁），是其並無
    甘冒犯誣告或偽證罪之風險，而虛構情節以誣陷被告魏銘和
    之動機。
　⒋被告黃淑芬於本院審理時並證稱：A車是我和一個朋友借的，
    只借過一次，騎到沒有要使用就歸還，印象中只有借給被告
    魏銘和，沒有借給其他人等語（本院易字第297號卷二第39
    、41-43頁），再參以被告魏銘和、黃淑芬於109年7月9日、
    21日、23日、25日、27日、28日、31日，多次共同騎乘A車
    犯下多起娃娃機店、扭蛋機店竊盜案件，而經臺灣高等法院
    以109年度上易字第2313號（下稱高院前案）判決有罪確定
    ，有上揭刑事判決（本院易字第297卷二第169-187頁）及被
    告前案紀錄表在卷可憑。再者，被告魏銘和曾於109年8月4
    日0時30分，騎乘A車，於行經新北市○○區○○街0000號前遭警
    方盤查，亦為被告魏銘和坦承不諱（本院易字第297卷二第2
    17頁），並有其遭盤查前、盤查時之監視器畫面在卷可憑（
    見本院調得之臺灣新北地方檢察署110年度偵字第249號卷影
    卷《下稱110偵249卷》第23頁、同頁反面），足認A車於109年
    7月9日至同年8月4日期間內，均為被告魏銘和、黃淑芬所管
    領使用，期間未曾交付他人使用。
　⒌況本案事實欄一㈡~㈢犯行監視器畫面中，後座乘客所揹之斜揹
    包係黑色、包包正面下方有數條白色線條、線條上有三角形
    狀圖案，其款式、特徵核與被告魏銘和、黃淑芬於高院前案
    經判刑確定之109年8月11日於臺北市○○區○○街00號竊案（高
    院前案判決附表二編號8案件），卷內監視器畫面顯示被告
    黃淑芬當時騎乘機車在外接應被告魏銘和時，其所揹之包包
    款式、特徵相符（見高院前案影卷第359頁、本案偵43544卷
    第45-51頁）；本案事實欄一㈡~㈢犯行監視器畫面中，前座男
    子所戴之安全帽係黑色全罩式、背面中間下方有圖案，其款
    式、特徵亦核與被告魏銘和於高院前案多次犯案時所戴之安
    全帽，及被告魏銘和已承認犯罪之本案事實欄一㈣犯行犯案
    時所戴之安全帽相符（見高院前案影卷第347頁、本案偵435
    44卷第46-47頁、本院易字第297卷二第68-69頁），均足認
    被告黃淑芬於本案警詢時證稱：本案事實欄一㈡~㈢案發當時
    （即109年7月16日0時20分至1時30分期間），確係由被告魏
    銘和騎車搭載其到場犯案乙節，信而可徵，與事實相符，故
    堪認定被告魏銘和即係與被告黃淑芬共犯本案事實欄一㈡~㈢
    之行為人無訛。被告黃淑芬雖於本院審理時改口證稱：上述
    監視器影片中的人不是我，之前坦承是因為我跟被告魏銘和
    的案件太多了，我自己都搞混了云云，及被告魏銘和辯稱：
    案發當時是別人在使用機車云云，均係臨訟推諉卸責之詞，
    不足為採。綜上，被告魏銘和、黃淑芬有共同為事實欄一㈡~
    ㈢犯行，事證明確。
㈣、認定被告魏銘和、黃淑芬有共同為事實欄一㈣犯行之理由：
  ⒈被告魏銘和有為事實欄一㈣攜帶兇器竊盜、毀損之犯行，除據
    被告魏銘和坦承不諱，核與告訴代理人林獻堂於警詢時之指
    訴相符（偵37608卷第17-19頁），並有新北市政府警察局板
    橋分局搜索、扣押筆錄、扣押物品目錄表、扣案物品照片、
    監視器影像截圖、現場照片（偵37608卷第21-25頁、第35-3
    7頁、第29-34頁）、本院勘驗筆錄暨附件（本院易字第297
    號卷二第7頁、第66至69頁）各1份在卷可佐，並有一字起子
    、工具鉗各1把扣案足佐；觀諸上揭現場照片所示，兌幣機
    鎖頭經撬開後，已失其防盜之功能，堪認已達毀損之程度無
    誤，故認被告魏銘和之自白與事實相符，可以採信，此部分
    之事實，自堪認定屬實。
　⒉被告黃淑芬雖於本院審理時否認犯行，惟被告黃淑芬於109年
    8月2日警詢時即明確供稱：（提示109年8月1日7時45分許監
    視器畫面）本案案發時我有在場，監視器畫面中的女子是我
    沒錯，當時魏銘和先拔掉車牌，之後他騎車載我到娃娃機店
    ....而我就在旁邊等待他出來，過了不知道多久之後，他就
    從娃娃機店走出來，他就叫我載他離開現場，我就騎那台沒
    牌的機車搭載魏銘和離開，之後將機車停放在一間網咖旁的
    小巷子等語（見偵37608卷第13-15頁）；於偵查中則供稱：
    我當時是隔了好幾間房子在外面等等語（見偵37608卷第117
    頁），而坦承其確有與被告魏銘和共同騎著事先卸下車牌之
    A車到場，嗣並依被告魏銘和指示，騎車至娃娃機店旁某處
    ，待被告魏銘和行竊完畢，旋即騎著卸下車牌之A車到場接
    應被告魏銘和離開，並將該車藏匿於巷內。又被告黃淑芬所
    供述其騎著卸下車牌之A車到場接應被告魏銘和離開、將該
    車藏於巷內等情，並有監視器翻拍照片3張（偵37608卷第32
    -33頁）、新北市政府警察局板橋分局109年8月2日搜索、扣
    押筆錄在卷可憑（記載109年8月2日執行搜索範圍為被告魏
    銘和之身體及普重機057-KCB，偵37608卷第21-25頁）。
　⒊復經本院勘驗現場監視器光碟結果，被告魏銘和、黃淑芬2人
    係於當日上午7時42分即共騎機車到達手機瘋娃娃機店前，
    嗣2人於店門口旁對話，至上午7時45分許，被告魏銘和頭戴
    黑色全罩式安全帽，並揹起原放在機車上之工具袋後，被告
    黃淑芬始騎車離去；嗣被告魏銘和即至店內，接續持一字起
    子、工具鉗等工具，破壞店內兌幣機後竊取其內財物，於上
    午7時48分離開該店，有本院勘驗筆錄暨附件（本院易字第2
    97號卷二第7頁、第66至69頁）各1份在卷可佐，可見被告魏
    銘和、黃淑芬2人於被告魏銘和下手行竊前，於店門外對話
    達3分鐘之久，並非被告黃淑芬警詢所辯：被告魏銘和一到
    場就下車走進店內云云（見偵37608卷第15頁）。而被告黃
    淑芬既係具備通常智識程度之成年人，且於案發當時與被告
    魏銘和為男女朋友關係，其見被告魏銘和事先卸下A車之車
    牌，並於進入店內前，揹上工具袋且刻意不脫安全帽，並指
    示被告黃淑芬到附近等候接應，衡情被告黃淑芬自當知悉被
    告魏銘和係欲進入店內，持其等2人共同攜帶到場之工具袋
    內一字起字、鉗子等工具行竊，故被告黃淑芬於本院審理時
    辯稱：其都不知情云云、或於偵查中辯稱：被告魏銘和跟我
    說他是台主云云（見偵37608卷第116頁），或被告魏銘和於
    本院審理時辯稱：被告黃淑芬並不知情，也沒有把風云云，
    均難以採信，被告黃淑芬係與被告魏銘和共同謀議共犯事實
    欄一㈣之攜帶兇器加重竊盜、毀損犯行，而由被告魏銘和下
    手行竊、毀損，被告黃淑芬則擔任接應把風之角色，應堪認
    定。
　⒋至告訴代理人林獻堂指訴本案遭竊金額超過5,000元部分，為
    被告魏銘和所否認，且無其他證據可以補強，依罪疑唯輕原
    則，應從被告被告魏銘和、黃淑芬2人有利之認定，即認本
    案遭竊金額為5,000元，附此敘明。
㈤、認定被告魏銘和、黃淑芬有共同為事實欄一㈤犯行、被告魏銘
    和有單獨為事實欄一㈥犯行之理由：　　
　⒈事實欄一㈤部分：
　⑴、被告黃淑芬有為事實欄一㈤之犯行，前經被告黃淑芬於109
      年10月14日警詢時供稱：（問：經警方調閱沿線監視器，
      發現一名女子乘坐在普重機570-GCB後座...照片編號8是
      否為你本人所駕駛？） 我承認照片編號8（見偵407卷第2
      8頁，係109年8月3日上午11時28分2人共乘行經永和區永
      亨路117號店面之畫面）後面的人是我，但有沒有偷娃娃
      機我真的忘了。我在7月底到8月初有騎過普重機057-KCB
      （即A車）...這台機車是我朋友借給我，到8月底的時候
      都是我男友魏銘和在使用的等語（見偵407卷第11-13頁）
      ；於本院準備程序中亦供認：我承認有竊取570-GCB車牌
      等語（本院易字第297卷一第281頁），而上揭570-GCB機
      車車牌係被害人林金輝所有，其於109年8月4日下午2時30
      分許，發現車牌於新北市○○區○○路0號前，遭人自機車卸
      除後竊取乙節，亦經被害人林金輝於警詢時指訴明確（偵
      407卷第15-17頁）。
　⑵、復觀諸本案事實欄一㈤卷附監視器光碟及翻拍畫面所示：本
      案行為人為2人，均著藍色雨衣、騎乘者與後座乘客分別
      頭戴黑色亮面、黑色霧面全罩式安全帽，共乘057-KCB號
      （即A車）自臺北市經中正橋至新北市永和區，嗣其等於1
      09年8月3日10時57分至11時3分期間內某時將竊得之570-G
      CB號車牌懸掛於A車上後，而共乘行駛至新北市○○區○○路0
      00號前，有監視器光碟及影像截圖、本院勘驗筆錄暨附件
      （偵407卷第27至28頁、本院易字第297號卷二第7頁、第7
      0-71頁）各1份在卷可佐。
　⑶、而A車於109年7月9日至同年8月4日期間內，均為被告魏銘
      和、黃淑芬所管領使用，亦經本院認定如上（本判決理由
      壹、二、㈢、⒋），本案事實欄一㈤犯行發生時間（即109年
      8月3日），A車既為被告魏銘和、黃淑芬所管領使用，且
      參照本案卷附監視器光碟及翻拍畫面可見，犯案行為人即
      騎車到場者所穿戴之安全帽款式、特徵（亮面黑色全罩式
      、正面中間上方有圖案），暨犯案行為人即後座乘客所穿
      戴之安全帽款式、特徵（霧面黑色全罩式），亦核與被告
      魏銘和、黃淑芬於高院前案多次共同犯案時所穿戴之安全
      帽樣式相符（見高院前案影卷第345、351、355、357、本
      院易字第297卷二第70-71頁），堪認監視器影像截圖中著
      雨衣行竊車牌之2人，即係被告魏銘和、黃淑芬無訛。此
      外，並有新北市政府警察局永和分局秀朗派出所員警職務
      報告、A車之車輛詳細資料表、A車登記名義人哲生有限公
      司之公司資料查詢、失車-案件基本資料詳細畫面報表（
      偵407卷第25頁、第65頁、第67頁、第79頁）各1份在卷可
      佐，堪認被告黃淑芬於警詢、本院準備程序自白為事實欄
      一㈤犯行部分，與事實相符，堪以採信，被告黃淑芬嗣於
      本院審理時始改口辯稱：我否認這件，之前承認有偷570-
      GCB車牌是因為我案件太多了云云，係臨訟卸責之詞，尚
      非可採。
  ⑷、復酌以被告黃淑芬與被告魏銘和2人前為男、女朋友關係，
      被告黃淑芬並無甘冒犯誣告或偽證罪之風險，虛構情節以
      誣陷被告魏銘和之動機，已如上述，其於警詢時、本院審
      理時均明確證稱：其向友人借得A車後，只有借給被告魏
      銘和，沒有借給其他人等語（偵407卷第11-13頁、本院易
      字第297號卷二第39、41-43頁），並有上述⑶所載事證足
      認定被告魏銘和確係本案事實一㈤監視器畫面中，騎乘A車
      搭載被告黃淑芬，前往案發地點竊得570-GCB號車牌後，
      將之懸掛於A車之騎士無誤，即被告魏銘和係與被告黃淑
      芬共犯事實欄一㈤犯行之男子，被告魏銘和空言辯稱A車有
      時係由別人使用云云，暨被告黃淑芬嗣於本院審理時改口
      證稱：上揭監視器畫面中搭載的人不是我云云（見易字第
      297卷二第第32頁），均非可採。
　⒉事實欄一㈥部分：
　⑴、被害人蔡銘璋於新北市○○區○○路000號經營之夾娃娃機店，
      於109年8月3日11時46分許，遭前開事實欄一㈤所示騎乘懸
      掛失竊570-GCB車牌之機車到場、戴黑色亮面安全帽、著
      藍色雨衣之人，持客觀上足以危害他人生命、身體之安全
      而具有危險性之老虎鉗、螺絲起子等兇具（未扣案），破
      壞店內兌幣機（毀損部分未據告訴），竊取機內現金1萬
      元之事實，除經被害人蔡銘璋於警詢時指證歷歷（偵407
      卷第19至23頁），並有監視器光碟及影像截圖、本院勘驗
      筆錄暨附件（偵407卷第27至28頁、本院易字第297號卷二
      第7頁、第70-74頁）各1份在卷可佐。
　⑵、基於本院以上對事實欄一㈤事證之認定，可認定被告魏銘和
      即係上揭監視器畫面之機車騎士、及嗣持兇器進入店內下
      手行竊之人無誤。被告魏銘和空言辯稱A車有時係由別人
      使用云云，尚難採信。
  ⑶、公訴意旨雖認被告魏銘和與被告黃淑芬共犯此部分犯行，
      惟依上揭監視器畫面所示：被告黃淑芬於當日上午11時28
      分即一人騎車離去，而被告魏銘和則係至同日上午11時46
      分始動手行竊（本院易字第297號卷二第7頁、第70-74頁
      ），而卷內並無任何事證足認被告黃淑芬有於被告魏銘和
      行竊時在場把風或接應之行為，亦無事證可認被告黃淑芬
      有與被告魏銘和事前共謀犯此部分犯行，尚難以其等二人
      於案發前共乘到場之事實，而推認被告黃淑芬就此部分犯
      行與被告魏銘和有犯意聯絡或行為分擔。
 ㈥、認定被告魏銘和、黃淑芬有共同為事實欄一㈦至㈧犯行理由：
     　　　　
  ⒈被告黃淑芬有為事實欄一㈦至㈧之犯行，除據被告黃淑芬坦承
    不諱，核與被害人蒲雲梅、告訴人董謦語於警詢時之指訴相
    符（偵43697卷第23-29頁），並有和運公司汽車出租單、新
    北市政府警察局永和分局現場勘察報告暨所檢附之現場照片
    、勘察採證同意書、證物清單、刑事案件證物採驗紀錄表、
    内政部警政署刑事警察局鑑定書、新北市政府警察局鑑定書
    、監視器翻拍畫面各1份（偵43697卷51-53頁、第67-92頁、
    第93-98頁）在卷可佐，足認被告黃淑芬之自白與事實相符
    ，可以採信，堪認定屬實。
　⒉被告魏銘和固否認此部分犯行，惟證人即同案被告黃淑芬於1
    09年10月27日警詢時供稱：（提示卷附109年8月13日5時13
    分、5時21分、5時26分、5 時27分監視器畫面），畫面中一
    名男子騎乘JB7-703號普重機車搭載一名女子，頭戴粉紅色
    安全帽、身穿黑色上衣之女子是我本人；監視器畫面中頭戴
    藍色安全帽，身穿黑色外套之男子，是我前男友魏銘和；JB
    7-703號普重機車是魏銘和去偷的...，我不知道當時有無使
    用工具，偷該車是要代步用的。○○○000○0○00○0○00○○視器畫
    面），該名頭戴藍色安全帽、身穿黑色外套、腳穿夾腳拖、
    背白色包包，持工具破壞兌幣機之男子為魏銘和，我於案發
    時在娃娃機店外面把風，我不知道魏銘和是以何手法竊取、
    有無使用工具，我只有看到他背一個小包包在娃娃機兌幣機
    前而已。我與魏銘和所竊取的錢財，目前在何處我不知道，
    都在魏銘和那。我與魏銘和是騎乘魏銘和偷來的JB7-703號
    普通重型機車前往爪哇星球娃娃機行竊，行竊完後魏銘和就
    載我至巷子内，把JB7-703號普通重型機車遺棄，我就先步
    行回偷車的地方騎乘我租的iRENTEWA-3185號普重機車載魏
    銘和回家等語明確（偵43697卷第15-19頁），於本院審理時
    仍證稱：EWA-3185機車是我租的，進去裡面偷兌幣機的人是
    魏銘和等語明確（本院易字第297號卷二第34頁）。酌以被
    告黃淑芬與被告魏銘和2人前為男、女朋友關係，被告黃淑
    芬並無甘冒犯誣告或偽證罪之風險，虛構情節以誣陷被告魏
    銘和之動機，亦如上述，堪認被告黃淑芬上述證詞可信性極
    高。
　⒊復觀諸卷附監視器光碟及翻拍畫面所示：本案下手行竊之男
    子所著黑色長褲其褲子左邊大腿處有一長排白色印刷之英文
    字母、男子腳上穿著藍色夾腳拖鞋、身上揹著之斜揹包為白
    底、黑色印刷、包包正面右方為一女孩、左邊有英文字，亦
    核與被告魏銘和於高院前案犯案時或到案時所穿戴之長褲、
    拖鞋、斜揹包樣式相符（見高院前案影卷第345、353、359
    、363、偵43697卷93-98頁），堪認被告魏銘和確實即係與
    被告黃淑芬共犯事實欄一㈦至㈧之人無誤，被告魏銘和空言辯
    稱其並未犯下此2案，難以採信。
㈦、認定被告魏銘和、姜伯瑞有共同為事實欄二㈠、㈡犯行之理由
    ：　　
　⒈被告姜伯瑞有為事實欄二㈠、㈡所示犯行，除據被告姜伯瑞坦
    承不諱，核與被害人范振勇、告訴人林明政於警詢之指訴相
    符（偵43260號卷第19-24頁、偵11037卷第19-21頁），並有
    車輛協尋電腦輸入單、現場及採證照片各1份、監視器光碟
    翻拍畫面2份（偵43260號卷第27至31頁、偵11037卷第25至6
    0頁）、本院勘驗筆錄暨附件（本院易字第297號卷二第7頁
    、第55至59頁）各1份在卷可佐，足認被告姜伯瑞之自白與
    事實相符，可以採信，此部分之事實，自堪認定屬實。
　⒉被告魏銘和固否認此部分犯行，惟被告魏銘和確係與被告姜
    伯瑞共犯事實欄二㈠、㈡犯行之人，迭據證人即共同被告姜伯
    瑞於警詢、偵查中及於本院審理時明確指證：當時我去館前
    西路佳朋樂居賓館探望我受傷的朋友，被告魏銘和打電話給
    我，說要過來找我，我告訴他我在賓館，十幾分鐘後他搭計
    程車過來，他叫我載他去找朋友；范振勇的P7Q-678車牌是
    被告魏銘和去巷子裡拔的，拔來後將車牌裝在我的機車上，
    偷車牌的目的就是要去新莊偷娃娃機臺的兌幣機。後來我有
    載他去新莊中正路，我在路邊等他。我和被告魏銘和沒有私
    怨，不需要誣指被告魏銘和，我之前曾向他借過1、2萬元，
    被告魏銘和有向我催討過，但我告知被告魏銘和我當時沒有
    錢還，被告魏銘和沒有講什麼，就叫我儘快，雙方沒有吵架
    ，我跟他沒有什麼仇恨。在我因本案機車車牌竊案被警察傳
    去問話後，我就還他錢了等語（偵43260卷第7-12頁、偵376
    08卷115-116頁、本院易字第297卷二8-26頁），經核其前後
    證述內容大致相符，且被告姜伯瑞對上揭涉案事實均已認罪
    ，更已與被害人范振勇達成調解，而賠償其損害，有本院調
    解筆錄1份在卷可憑（本院審易201卷第143頁），縱使被告
    姜伯瑞前曾積欠被告魏銘和款項，亦乏甘冒偽證、誣告罪之
    風險，設詞誣陷被告魏銘和入罪之動機，堪認其上揭證述內
    容可信性極高。
　⒊又與被告姜伯瑞共犯事實欄二㈠、㈡犯行之人，其當時身著黑
    色外套，外套正面及背面兩側肩膀處均有紐扣裝飾、正面衣
    領下方有金色拉鍊裝飾、下擺則係黑、白條紋（偵11037卷
    第56、59頁），核與被告魏銘和因事實欄一㈦、㈧犯行到案時
    ，所穿著之外套款式、特徵完全相符（見偵43697卷第99-10
    1頁）。再參諸被告魏銘和於本案事實欄一㈡至㈢、㈤至㈧之犯
    案手法，確均係以兩人一組，先竊取他人機車車牌，將之懸
    掛於己所使用機車上，以逃避追緝，再騎乘掛著他人車牌之
    機車，前往各娃娃機店以工具破壞兌幣機而竊取其內現金，
    與本案事實欄二㈠、㈡之犯案手法如出一轍。綜合以上各項事
    證，已足認被告姜伯瑞始終指證被告魏銘和即係與其共犯事
    實欄二㈠、㈡犯行之人，與事實相符，可以採信。
　⒋至本案事實欄二㈠之偵查卷宗內固附有被告姜伯瑞於109年4月
    21日上午1時31分許，騎乘車牌號碼000-0000號機車搭載一
    著藍色上衣、短褲、藍白拖鞋之男子前往夜市之畫面（偵43
    260卷第29頁），惟被告姜伯瑞於本院審理時已證稱：上開
    監視器畫面中，我載的穿短褲男子不是被告魏銘和；另一段
    影片中，從巷子裡走過來換車牌、坐在我機車後座的人才是
    被告魏銘和，他當時是穿長褲等語（本院易字第297卷二第4
    5-46頁）；且依事實欄二㈡之偵查卷宗內所附監視器翻拍照
    片亦清楚可見：被告魏銘和係於當日上午4時14分許，始搭
    乘計程車前往新北市板橋區館前西路213巷口，與被告姜伯
    瑞會合後，兩人再共同為本案事實欄二㈠、㈡之犯行（偵1103
    7卷第28-60頁），堪認上開監視器畫面中著藍色上衣、短褲
    、藍白拖鞋之男子並非被告魏銘和，僅係被告姜伯瑞於當日
    稍早所會晤之另名友人，故被告魏銘和徒以該監視器畫面中
    穿短褲的男子小腿上沒有刺青、但我的小腿上有刺青云云，
    爭辯其並非本案事實欄二㈠、㈡之行為人，亦無可採信。
㈧、綜上所述，本案被告3人之犯行，均事證明確，應依法論科　
三、論罪科刑：　
㈠、按刑法第321條第1項第3款所謂兇器，其種類並無限制，凡客
    觀上足對人之生命、身體、安全構成威脅，具有危險性之兇
    器均屬之。查被告魏銘和、黃淑芬於事實欄一㈣持以行竊之
    一字起子、工具鉗；被告魏銘和於事實欄一㈥持以行竊之老
    虎鉗、螺絲起子；被告魏銘和、姜伯瑞於事實欄二㈡持以行
    竊之螺絲起子，均為金屬材質，且既足以作為毀損兌幣之用
    ，自屬客觀上足對人之生命、身體、安全構成威脅，具有危
    險性之兇器無疑。
㈡、核被告黃淑芬就事實欄一㈠部分，係犯刑法第320條第1項之竊
    盜罪；被告魏銘和、黃淑芬就事實欄一㈡、㈢部分，均係犯刑
    法第320條第1項之竊盜罪；被告魏銘和、黃淑芬就事實欄一
    ㈣部分，均係犯刑法第321條第1項第3款之攜帶兇器竊盜罪、
    同法第354條之毀損罪；被告魏銘和、黃淑芬就事實欄一㈤部
    分，均係犯刑法第320條第1項之竊盜罪；被告魏銘和就事實
    欄一㈥部分，係犯刑法第321條第1項第3款之攜帶兇器竊盜罪
    ；被告魏銘和、黃淑芬就事實欄一㈦部分，均係犯刑法第320
    條第1項之竊盜罪（起訴書贅載同法第354條之毀損罪，應予
    更正）；被告魏銘和、黃淑芬就事實欄一㈧部分，均係犯刑
    法第320條第1項之竊盜罪、同法第354條之毀損罪。被告魏
    銘和、姜伯瑞就事實欄二㈠部分，均係犯刑法第320條第1項
    之竊盜罪；被告魏銘和、姜伯瑞就事實欄二㈡部分，均係犯
    刑法第321條第1項第3款之攜帶兇器竊盜罪。
㈢、公訴意旨認被告魏銘和、黃淑芬就事實欄一㈣部分、被告魏銘
    和就事實欄一㈥部分，係犯刑法第320條第1項之普通竊盜罪
    ，均有誤會，惟因起訴之基本社會事實同一，且亦經本院告
    知被告魏銘和、黃淑芬本案審理範圍尚包含刑法第321條第1
    項第3款「攜帶兇器而犯之」之加重要件（本院易字第297卷
    二第206頁），已無礙被告2人之防禦權，爰依法變更起訴法
    條。
㈣、被告魏銘和、黃淑芬就事實欄一㈣、㈧部分，均係以一行為觸
    犯該2罪名，為想像競合犯，應各從一重之刑法第321條第1
    項第3款攜帶兇器竊盜罪、刑法第320條第1項竊盜罪處斷。
    起訴意旨就事實欄一㈣於論罪法條固未論及刑法第354條毀損
    罪之罪名，惟此部分業據告訴代理人林獻堂於警詢時表明提
    出告訴之意（偵37608卷第17-18頁），起訴書於事實欄亦已
    載明係「由魏銘和持自備工具，破壞店內兌幣機」，故認此
    部分業經起訴，本院並已告知被告魏銘和、黃淑芬此部分尚
    涉及毀損罪之罪名（本院易字第297卷二第206頁），無礙被
    告2人之防禦權，故本院自得併予審究。
㈤、共同正犯：
　　刑法之共同正犯，其正犯性理論係「一部行為全部責任」原
    則，依一般採用之犯罪共同說，共同正犯之成立，各參與犯
    罪之人，在主觀上具有明示或默示之犯意聯絡（即共同行為
    決意），客觀上復有行為之分擔（即功能犯罪支配，於同謀
    共同正犯場合，某程度上亦有此情），即可當之。換句話說
    ，行為人彼此在主觀上有相互利用對方行為，充當自己犯罪
    行為之意思，客觀上又呈現分工合作，彼此互補，協力完成
    犯罪之行為模式，即能成立（最高法院110年度台上字第388
    5號判決意旨參照）。查被告魏銘和、黃淑芬就事實欄㈠至㈤
    、㈦至㈧、被告魏銘和、姜伯瑞就事實欄二㈠至㈡之分工合作模
    式，均係各自分擔實施其中一部行為，並互相利用他方之行
    為，以達渠等竊盜獲取財物之共同目的，故彼此間就本件犯
    行，均有犯意聯絡及行為分擔，俱為共同正犯。
㈥、數罪併罰：
    被告魏銘和所犯事實欄一㈡至㈧、事實欄二㈠至㈡；被告黃淑芬
    所犯事實欄一㈠至㈤、㈦至㈧；被告姜伯瑞所犯事實欄二㈠至㈡各
    罪，均犯意各別，行為互殊，皆應予分論併罰。
㈦、爰審酌被告3人任意竊取他人機車、機車車牌、或兌幣機內財
    物，顯然欠缺尊重他人財產法益之觀念，其行為不僅侵害他
    人財產權，亦影響社會治安，自應予非難，並考量被告黃淑
    芬犯後坦承大部分犯行、被告魏銘和則僅承認有犯事實欄一
    ㈣犯行，其餘全盤否認、被告姜伯瑞則坦承全部犯行，並已
    與被害人范振勇達成調解，有本院調解筆錄1份在卷可佐（
    審易201卷第143頁）之犯後態度，被告3人均未能賠償其餘
    告訴人、被害人所受損失，兼衡酌被告3人各自犯罪動機、
    手段、犯罪分工情形及所竊財物價值，暨其等自陳教育程度
    均為國中畢業、被告魏銘和先前從事送菜工作、家境勉持、
    入監前與父母同住、未婚；被告黃淑芬入監前為家庭主婦、
    已婚、小孩現由家人代為照顧；被告姜伯瑞目前從事回收工
    作，家境勉持、離婚等各自之生活狀況等一切情狀（本院易
    字第297卷二第221頁），分別量處如附表主文欄所示之刑，
    並就得易科罰金部分，諭知易科罰金之折算標準。並就得易
    科罰金部分（被告魏銘和部分：附表編號2至3、5、7至9；
    被告黃淑芬：1至3、5、7至8；被告姜伯瑞部分：附表編號9
    至10），定其應執行刑及諭知易科罰金部分之易科標準，暨
    就不得易科罰金部分之刑（被告魏銘和部分：附表編號4、6
    、10），定其應執行刑。
四、沒收：
　⒈按犯罪所得，屬於犯罪行為人者，沒收之，於全部或一部不
    能沒收或不宜執行沒收時，追徵其價額；犯罪所得已實際合
    法發還被害人者，不予宣告沒收或追徵，刑法第38條之1第1
    項前段、第3項、第5項定有明文。又按供犯罪所用、犯罪預
    備之物或犯罪所生之物，屬於犯罪行為人者，得沒收之。但
    有特別規定者，依其規定，刑法第38條第2項亦定有明文。
　⒉被告魏銘和、黃淑芬就事實欄㈠、㈦所竊得之機車，業經發還
    各該被害人領回，有新北市政府警察局中和分局刑案現場勘
    察報告及附件（偵27306卷45-60）、新北市政府警察局永和
    分局尋獲蒲雲梅JB7-703號機車案現場勘察報告暨附件（偵4
    3697卷67-92）在卷可憑，揆諸上開規定，自無庸就此部分
    宣告沒收。
　⒊被告魏銘和、黃淑芬共同竊得如事實欄一㈡、㈤所示之機車車
    牌、如事實欄一㈢、㈣、㈧之金錢，均未扣案或實際合法發還
    被害人，又考量其等2人於犯案當時為男女朋友，共同犯案
    所竊得之金錢應係作為共同開銷使用（被告黃淑芬於警詢時
    稱所竊得之金錢應均由被告魏銘和獨自花用云云，不合常理
    ，難以採信），本院認應由被告魏銘和、黃淑芬2人平均分
    擔須沒收或追徵之犯罪所得數額，爰均依刑法第38條之1第1
    項前段、第3項之規定，諭知沒收，於全部或一部不能沒收
    或不宜執行沒收時，追徵其價額。
　⒋另被告魏銘和所單獨竊得事實欄一㈥之金錢、及其與被告姜伯
    瑞共同竊得如事實欄二㈠、㈡所示之機車車牌及金錢，亦均未
    扣案或實際合法發還被害人，考量被告姜伯瑞僅係偶然、臨
    時受被告魏銘和之邀而共同前往犯案，其供稱僅負責把風、
    並未拿到錢及車牌等語（本院易字第297卷二第221頁、易字
    158卷第162頁），應屬可採，故就上開事實欄一㈥、事實欄
    二㈠、㈡之犯罪所得，爰均依刑法第38條之1第1項前段、第3
    項之規定，對被告魏銘和諭知沒收，於全部或一部不能沒收
    或不宜執行沒收時，追徵其價額。
　⒌於事實欄一㈣時、地所扣得之一字起子、工具鉗各1把，係被
    告魏銘和所有，供其犯罪所用，業據其供承明確（本院易字
    第297卷二第212頁），爰依刑法第38條第2項之規定，宣告
    沒收。至於員警於同一時、地所扣得之黑色、白色手套各一
    副，尚乏積極證據足認與被告魏銘和本案犯行有關，不宣告
    沒收。又本案其餘被告魏銘和持以犯案之工具，既未扣案，
    且無積極證據證明該等工具仍存在，為免將來執行之困難，
    故均不予宣告沒收及追徵。
貳、無罪部分：
一、公訴意旨雖以：被告黃淑芬於事實欄一㈥所示時、地，與被
    告魏銘和共同到場，由被告黃淑芬在外把風，由被告魏銘和
    持自備工具，破壞店內兌幣機，竊取機內現金1萬元，得手
    後，再騎掛有車牌號碼000-000號普重機車逃逸，而認被告
    黃淑芬此部分涉犯刑法第320條第1項之竊盜罪嫌。
二、犯罪事實應依證據認定之，無證據不得認定犯罪事實；被告
    或共犯之自白，不得作為有罪判決之唯一證據，仍應調查其
    他必要之證據，以察其是否與事實相符。又不能證明被告犯
    罪者，應諭知無罪之判決，刑事訴訟法第154條第2項、第15
    6條第2項、第301條第1項分別定有明文。又刑事訴訟法第16
    1條第1項規定：檢察官就被告犯罪事實，應負舉證責任，並
    指出證明之方法。因此，檢察官對於起訴之犯罪事實，應負
    提出證據及說服之實質舉證責任。倘其所提出之證據，不足
    為被告有罪之積極證明，或其指出證明之方法，無從說服法
    院以形成被告有罪之心證，基於無罪推定之原則，自應為被
    告無罪判決之諭知，亦有最高法院92年台上字第128號判決
    可資參照。
三、公訴意旨認被告黃淑芬涉犯上揭罪嫌，無非係以被害人蔡銘
    璋之指述、監視器光碟及影像截圖（偵407卷第27-28頁）為
    其論據。訊據被告黃淑芬堅詞否認有參與事實欄一㈥犯行，
    堅稱：我沒有在娃娃機店現場把風，我印象中我好像沒有去
    等語。
四、查被害人蔡銘璋所經營上址夾娃娃機店，有於109年8月3日1
    1時46分許，遭被告魏銘和持老虎鉗、螺絲起子等兇具（未
    扣案），破壞店內兌幣機，竊取機內現金1萬元之事實，業
    經本院認定如上。而依上揭卷附監視器畫面所示：被告魏銘
    和、黃淑芬二人共犯事實欄一㈤之竊取車牌號碼000-000號普
    重機車車牌犯行得手後，固曾共乘A車（懸掛著竊得之570-G
    CB號車牌）於路上行駛，於109年8月3日上午11時28分許，
    其等騎至被害人蔡銘璋所經營上址夾娃娃機店，被告魏銘和
    下車，被告黃淑芬則1人騎車離去，而被告魏銘和則係至同
    日上午11時46分始動手行竊，有監視器光碟及影像截圖、本
    院勘驗筆錄暨附件（偵407卷第27至28頁、本院易字第297號
    卷二第7頁、第60至65頁）各1份在卷可佐。經查卷內並無任
    何事證足認被告黃淑芬有於被告魏銘和行竊時在場把風或接
    應之行為，亦無事證可認被告黃淑芬有與被告魏銘和共謀犯
    此部分犯行，尚難以其等二人於案發前共乘到場之事實，而
    推認被告黃淑芬就此部分犯行與被告魏銘和有犯意聯絡或行
    為分擔。
五、本院對於被告黃淑芬是否確有與被告魏銘和共犯上述加重竊
    盜犯行，猶有合理之懷疑，尚未達有罪之確信，即難遽為對
    被告黃淑芬不利之認定。此外，復查無其他證據足證被告黃
    淑芬確有公訴意旨所指之犯行，揆諸前揭法條及判例意旨，
    其此部分犯罪屬不能證明，依法自應諭知無罪之判決。
參、免訴部分：
一、公訴意旨雖以：被告魏銘和、黃淑芬於109年5月8日晚間7時
    許（起訴書誤載為同年5月9日7時30分許），共同至新北市○
    ○區○○路000號前，由被告魏銘和持自備鑰匙，竊取被害人陳
    盈如所有，停放在該處之車牌號碼000-0000號普重機車，得
    手後，供作平日交通代步工具，因認被告魏銘和此部分涉犯
    刑法第320條第1項之竊盜罪嫌。
二、按案件曾經判決確定者，應諭知免訴判決，且此項判決得不
    經言詞辯論為之，刑事訴訟法第302 條第1 款、第307 條分
    別定有明文。
三、經查，被告魏銘和被訴上開竊盜犯行，業經本院於110年12
    月30日以110年度易字第122號判決判處有期徒刑4月，如易
    科罰金，以1,000元折算1日，並於111年2月9日確定在案，
    此有上開刑事判決（本院易字第297卷二第155-168頁）、被
    告前案紀錄表各1份附卷可考，被告魏銘和此部分被訴之竊
    盜罪嫌，既曾經法院判決有罪確定在案，揆諸前揭說明，應
    逕為諭知免訴之判決。
據上論斷，應依刑事訴訟法第299條第1項前段、第301條第1項、
第302條第1款、第307條，判決如主文。
本案經檢察官李秉錡提起公訴，經檢察官高智美到庭執行職務。
中　　華　　民　　國　　111 　年　　5 　　月　　9 　　日
                  刑事第十三庭  法  官  陳昭筠　
上列正本證明與原本無異。
如不服本判決，應於判決送達後20日內敘明上訴理由，向本院提
出上訴狀 (應附繕本) ，上訴於臺灣高等法院。其未敘述上訴理
由者，應於上訴期間屆滿後20日內向本院補提理由書「切勿逕送
上級法院」。
                                書記官　吳進安
中　　華　　民　　國　　111 　年　　5 　　月　　11　　日
附錄本案論罪科刑法條
中華民國刑法第320條
意圖為自己或第三人不法之所有，而竊取他人之動產者，為竊盜
罪，處5年以下有期徒刑、拘役或50萬元以下罰金。
意圖為自己或第三人不法之利益，而竊佔他人之不動產者，依前
項之規定處斷。
前二項之未遂犯罰之。

中華民國刑法第321條
犯前條第1項、第2項之罪而有下列情形之一者，處6月以上5年以
下有期徒刑，得併科50萬元以下罰金：
一、侵入住宅或有人居住之建築物、船艦或隱匿其內而犯之。
二、毀越門窗、牆垣或其他安全設備而犯之。
三、攜帶兇器而犯之。
四、結夥三人以上而犯之。
五、乘火災、水災或其他災害之際而犯之。
六、在車站、港埠、航空站或其他供水、陸、空公眾運輸之舟、
    車、航空機內而犯之。
前項之未遂犯罰之。

附表
編號 行為人 告訴人/被害人 犯案時間 犯案地點 竊得財物 主文 備註  1 魏銘和黃淑芬 被害人陳盈如 109年5月8日晚間7時許（起訴書誤載為5月9日7時30分） 新北市○○區○○路000號前 車牌號碼000-0000號普通重型機車（已發還） 魏銘和被訴附表編號一部分，免訴。  黃淑芬共同犯竊盜罪，處有期徒刑參月，如易科罰金，以新臺幣壹仟元折算壹日。  本判決事實欄一㈠  甲案起訴書事實一㈠（109偵43046號） 乙案追加起訴書（109偵27306）  2  魏銘和黃淑芬 被害人鄭明仁 109年7月16日凌晨0時20分許 新北市○○區○○路00號前 MGB-1221號普通重型機車車牌 魏銘和共同犯竊盜罪，處有期徒刑參月，如易科罰金，以新臺幣壹仟元折算壹日。未扣案之MGB-1221號普通重型機車車牌壹面沒收之，於全部或一部不能沒收或不宜執行沒收時，追徵其價額。  黃淑芬共同犯竊盜罪，處有期徒刑貳月，如易科罰金，以新臺幣壹仟元折算壹日。未扣案之MGB-1221號普通重型機車車牌壹面沒收之，於全部或一部不能沒收或不宜執行沒收時，追徵其價額。 本判決事實欄一㈡  甲案起訴書事實一㈢前半段（109偵43544號）   3 魏銘和黃淑芬 告訴人 黃百吉 109年7月16日凌晨1時30分許 新北市○○區○○路00號娃娃機店內 現金新臺幣 5,000元 魏銘和共同犯竊盜罪，處有期徒刑肆月，如易科罰金，以新臺幣壹仟元折算壹日。未扣案之犯罪所得新臺幣貳仟伍佰 元沒收之，於全部或一部不能沒收或不宜執行沒收時，追徵其價額。  黃淑芬共同犯竊盜罪，處有期徒刑參月，如易科罰金，以新臺幣壹仟元折算壹日。未扣案之犯罪所得新臺幣貳仟伍佰 元沒收之，於全部或一部不能沒收或不宜執行沒收時，追徵其價額。 本判決事實欄一㈢  甲案起訴書事實一㈢後半段（109偵43544號）  4 魏銘和黃淑芬 手機瘋貿易有限公司（代表人：巫玉琴） ） 告訴代理人：林獻堂 109年8月1日上午7時45分許 新北市○○區○○路0段00號手機瘋貿易有限公司娃娃機店 現金新臺幣 5,000元 魏銘和共同犯攜帶兇器竊盜罪，處有期徒刑捌月。扣案之一字起子、工具鉗各1把均沒收之。未扣案之犯罪所得新臺幣貳仟伍佰元沒收之，於全部或一部不能沒收或不宜執行沒收時，追徵其價額。  黃淑芬共同犯攜帶兇器竊盜罪，處有期徒刑柒月。未扣案之犯罪所得新臺幣貳仟伍佰元沒收之，於全部或一部不能沒收或不宜執行沒收時，追徵其價額。 本判決事實欄一㈣  甲案起訴書事實一㈣（109偵37608號）  5 魏銘和黃淑芬 被害人林金輝 109年8月3日上午10時57分至11時3分期間內某時 （起訴書誤載為11時許） 新北市○○區○○路0號前 570-GCB號普通重型機車車牌 魏銘和共同犯竊盜罪，處有期徒刑參月，如易科罰金，以新臺幣壹仟元折算壹日。未扣案之570-GCB號普通重型機車車牌壹面沒收之，於全部或一部不能沒收或不宜執行沒收時，追徵其價額。  黃淑芬共同犯竊盜罪，處有期徒刑參月，如易科罰金，以新臺幣壹仟元折算壹日。未扣案之570-GCB號普通重型機車車牌壹面沒收之，於全部或一部不能沒收或不宜執行沒收時，追徵其價額。 本判決事實欄一㈤  甲案起訴書事實一㈤前半段（109偵407號）  6 魏銘和黃淑芬 被害人蔡銘璋 109年8月3日上午11時46分許 新北市○○區○○路000號夾娃娃機店 現金 10,000元 魏銘和犯攜帶兇器竊盜罪，處有期徒刑玖月。未扣案之犯罪所得新臺幣壹萬元沒收之，於全部或一部不能沒收或不宜執行沒收時，追徵其價額。  黃淑芬被訴附表編號六部分，無罪。 本判決事實欄一㈥  甲案起訴書事實一㈤後半段（109偵407號）  7 魏銘和黃淑芬 被害人 蒲雲梅 109年8月13日上午5時13分許前某時（起訴書誤載為當日0時許凌晨0時許） 新北市永和區中山路1段與和平街交岔路口 JB7-703號普通重型機車(已發還） 魏銘和共同犯竊盜罪，處有期徒刑肆月，如易科罰金，以新臺幣壹仟元折算壹日。   黃淑芬共同犯竊盜罪，處有期徒刑參月，如易科罰金，以新臺幣壹仟元折算壹日。  本判決事實欄一㈦  甲案起訴書事實一㈥前半段（109偵43697號）  8 魏銘和黃淑芬 告訴人 董謦語 109年8月13日上午5時21分許 新北市○○區○○路00號爪娃星球 現金 新臺幣5,000元 魏銘和共同犯竊盜罪，處有期徒刑肆月，如易科罰金，以新臺幣壹仟元折算壹日。未扣案之犯罪所得新臺幣貳仟伍佰元沒收之，於全部或一部不能沒收或不宜執行沒收時，追徵其價額。  黃淑芬共同犯竊盜罪，處有期徒刑參月，如易科罰金，以新臺幣壹仟元折算壹日。未扣案之犯罪所得新臺幣貳仟伍佰元沒收之，於全部或一部不能沒收或不宜執行沒收時，追徵其價額。 本判決事實欄一㈧  甲案起訴書事實一㈥後半段（109偵43697號） 9 魏銘和姜伯瑞 被害人范振勇 109年4月21日上午4時22分（起訴書誤載為當日下午1時30分許） 新北市○○區○○○路000巷00號前 P7Q-678號普通重型機車車牌 魏銘和共同犯竊盜罪，處有期徒刑參月，如易科罰金，以新臺幣壹仟元折算壹日。未扣案之P7Q-678號普通重型機車車牌壹面沒收之，於全部或一部不能沒收或不宜執行沒收時，追徵其價額。  姜伯瑞共同犯竊盜罪，處有期徒刑貳月，如易科罰金，以新臺幣壹仟元折算壹日。 本判決事實欄二㈠  甲案起訴書事實一㈡（109偵43260號）   10 魏銘和姜伯瑞 告訴人林明政 109年4月21日上午4時57分 新北市○○區○○路000號娃娃機商店 現金 新臺幣 25,000元 魏銘和共同犯攜帶兇器竊盜罪，處有期徒刑拾月。未扣案之犯罪所得新臺幣貳萬伍仟元沒收之，於全部或一部不能沒收或不宜執行沒收時，追徵其價額。  姜伯瑞共同犯攜帶兇器竊盜罪，處有期徒刑陸月，如易科罰金，以新臺幣壹仟元折算壹日。  本判決事實欄二㈡  丙案追加起訴書（110偵11037）